lt-LT: Minkštas stogas su rėmu / tvirtinimo įranga: Visas komplektas (stogas, rėmas, tvirtinimo detalės); Tik audinys (be rėmo ir tvirtinimo detalių); Su lankais / rėmu; Tik su tvirtinimo detalėmis; Kita
nb: Kalesje inkluderer ramme/maskinvare: Komplett sett (topp + ramme + monteringsutstyr); Kun stoff (ingen ramme/monteringsutstyr); Inkluderer bøyler/ramme; Inkluderer kun monteringsutstyr; Annet
nl: Softtop inclusief frame/hardware: Complete set (dak + frame + bevestigingsmateriaal); Alleen stof (geen frame/bevestigingsmateriaal); Inclusief baleinen/frame; Inclusief uitsluitend bevestigingsmateriaal; Anders
ko: 소프트탑 프레임/하드웨어 포함 여부: 전체 키트(탑, 프레임 및 하드웨어); 패브릭 전용(프레임/하드웨어 없음); 보우/프레임 포함; 마운팅 하드웨어만 포함; 기타
sv: Sufflett inkluderar ram/utrustning: Komplett kit (tak + ram + utrustning); Endast tyg (ingen ram/utrustning); Inkluderar bågar/ram; Inkluderar endast monteringsutrustning; Övrigt
el: Η κουκούλα περιλαμβάνει πλαίσιο/υλικό εξοπλισμό: Πλήρες κιτ (τέντα + σκελετός + εξαρτήματα τοποθέτησης); Μόνο ύφασμα (χωρίς σκελετό/εξαρτήματα); Περιλαμβάνει τόξα/σκελετό; Περιλαμβάνει μόνο εξαρτήματα τοποθέτησης; Άλλο
vi: Mui mềm bao gồm khung/trang thiết bị: Bộ hoàn chỉnh (mui + khung + phụ kiện); Chỉ vải (không có khung/phụ kiện); Bao gồm thanh giằng/khung; Chỉ bao gồm phụ kiện lắp đặt; Khác
cs: Součástí měkké střechy je rám a kování: Kompletní sada (střecha + rám + montážní materiál); Pouze látka (bez rámu / montážní materiálu); Obsahuje oblouky/rám; Obsahuje pouze montážní materiál; Jiné
zh-CN: 软顶包含框架/五金件: 全套（软顶 + 框架 + 五金件）; 仅含软蓬面料（不含框架/五金件）; 包含支撑杆/框架; 仅含安装五金件; 其他
tr: Dahil olan tavan çerçeve/donanımlar: Tam kit (tente + iskelet + donanım); Yalnızca kumaş (iskelet/donanım yok); Yaylar/iskelet dahil; Sadece montaj donanımı dahil; Diğer
ro-RO: Plafonul decapotabil include cadru/componente: Kit complet (plafon + cadru + feronerie); Doar material textil (fără cadru/feronerie); Include arcade/cadru; Include doar hardware de montare; Altele
pl: Miękki dach zawiera ramę/osprzęt: Kompletny zestaw (dach + stelaż + elementy montażowe); Tylko materiał (bez stelaża / elementów montażowych); Zawiera stelaż / pałąki; Tylko elementy montażowe; Inne
da: Softtop med ramme/monteringsdele: Komplet sæt (kaleche + ramme + hardware); Kun stof (ingen ramme/hardware); Inkluderer bøjler/ramme; Inkluderer kun monteringshardware; Andet
hr-HR: Meki krov uključuje okvir/pribor: Potpuni komplet (krov + okvir + hardver); Samo tkanina (bez okvira/hardvera); Uključuje lukove/okvir; Uključuje samo hardver za montažu; Ostalo
th: ซอฟท์ท็อปมี Frame/ฮาร์ดแวร์: ชุดครบ (หลังคา + โครง + อุปกรณ์ยึด); ผ้าเท่านั้น (ไม่มีโครง/อุปกรณ์ยึด); รวมโครง; รวมเฉพาะอุปกรณ์ยึด; อื่นๆ
pt-PT: A capota inclui estrutura/ferragens: Kit completo (capota + estrutura + equipamento); Apenas tecido (sem estrutura/equipamento); Inclui arcos/estrutura; Inclui apenas equipamento de montagem; Outro
sl-SI: Mehka streha vključuje okvir/okovje: Popoln komplet (streha + okvir + strojna oprema); Samo blago (brez okvirja/strojne opreme); Vključuje loke/okvir; Vključuje samo strojno opremo za montažo; Drugo
ru: Наличие каркаса или фурнитуры у мягкого верха: Полный комплект (крыша, каркас, крепёж); Только тент (без каркаса/крепежа); Включает дуги/каркас; Включает только крепёж; Другое
it: La capote morbida include telaio/componenti di fissaggio: Kit completo (capote + telaio + hardware); Solo tessuto (senza telaio/hardware); Include centine/telaio; Include solo hardware di montaggio; Altro
sk-SK: Uvádza, či mäkká strecha obsahuje rám alebo montážne kovanie: Kompletná súprava (strecha + rám + hardvér); Len látka (bez rámu/hardvéru); Zahŕňa oblúky/rám; Zahŕňa len montážny hardvér; Iné
hu: Vászontető vázszerkezete és rögzítőelemei: Teljes készlet (tető + váz + hardver); Csak vászon (váz/hardver nélkül); Tartóívekkel/vázzal együtt; Csak rögzítő hardverrel együtt; Egyéb
en: Soft top includes frame/hardware: Complete kit (top + frame + hardware); Fabric only (no frame/hardware); Includes bows/frame; Includes mounting hardware only; Other
zh-TW: 軟頂包含框架/五金配件: 完整套件 (車頂 + 框架 + 五金配件); 僅布料 (無框架/五金配件); 包含頂弓/框架; 僅包含安裝五金配件; 其他
pt-BR: Capota flexível inclui estrutura/ferragens: Kit completo (capota + armação + equipamentos); Apenas lona (sem armação/equipamentos); Inclui arcos/armação; Inclui apenas equipamentos de montagem; Outro
ja: ソフトトップフレーム/ハードウェア付属: コンプリートキット (トップ + フレーム + 金具); ファブリックのみ (フレーム / 金具なし); ボウ / フレーム付属; 取り付け金具のみ付属; その他
fi: Kangaskatto sisältää kehikon/laitteiston: Täydellinen sarja (katto + runko + kiinnikkeet); Vain kangas (ei runkoa/kiinnikkeitä); Sisältää kaaret/rungon; Sisältää vain asennustarvikkeet; Muu
bg-BG: Посочва дали мекият покрив включва рамка/монтажен обков: Пълен комплект (покрив + рамка + хардуер); Само плат (без рамка/хардуер); Включва дъги/рамка; Включва само крепежни елементи; Друго
de: Verdeck enthält Rahmen/Beschläge: Komplettpaket (Verdeck + Gestänge + Hardware); Nur Stoff (ohne Gestänge/Hardware); Inklusive Spriegel/Gestänge; Nur inkl. Montage-Hardware; Andere
es: La capota blanda incluye marco/hardware: Kit completo (capota + armazón + herrajes); Solo tela (sin armazón ni herrajes); Incluye arcos o armazón; Incluye solo herrajes de montaje; Otro
fr: Armature et matériel de montage inclus avec la capote souple: Kit complet (capote + armature + quincaillerie); Toile seule (sans armature/quincaillerie); Comprend arceaux/armature; Comprend la quincaillerie de montage uniquement; Autre